---
title: "conceitos_basicos"
author: "Cassiana Gabriela Lima Barreto"
date: "28/01/2021"
output: html_document
---

# Conceitos básicos no R

* Declara variaveis com '=' ou '<-'
* 'print()' para executar na tela
* 'readline(prompt="...") para receber texto (input)

```{r}
x = "Heloo Qoda!"
y <- "Olá Qoda!"
#z <- readline(prompt = "Qual é o seu nome? ")
z <- readline("Qual é seu nome? ")

#Print na tela
print(x)
print(y)

print(z)

```

# Operadores

* Adição - " + "
* Subtração - " - "
* Multiplicação - " * "
* Exponenciação - " ** "
* Módulo - " %% " # retorna sobra da divisão
* Divisão inteiros - " %/% " # retorna parte inteira da divisão

```{r}
a <- 100
b <- 40 

soma = a + b 
subtrai = a - b
multiplica = a * b 
expon = a**b
modulo = a%%b
inteiro = a%/%b

print(soma)
print(subtrai)
print(multiplica)
print(expon)
print(modulo)
print(inteiro)

```
                                                                                                                                                                                                                                                                                       
# Estrutura de dados

## Vetor

```{r}
vetor = 3 
is.vector(vetor)

```

> Vários elementos em 1 vetor, use c()

```{r}
vec = c(1,2,3,"texto")
class(vec) #retorna character pois todos elementos serão do mesmo tipo

```

## Lista

> Trabalha com elementos de tipos diferentes

```{r}
x <- c("texto", "palavra")
y <- c(1,2,3)
z <- c(T,F,T)
lista = c(x,y,z)
lista

```

## Matriz

> Todos os elementos são do mesmo tipo 

```{r}
matriz = matrix(c(1,2), nrow=1,ncol=2,byrow= TRUE)
matriz
```

## Dataframe

> Estrutura para armazenar dados em forma de tabela

```{r}
dados = data.frame(nome = c("Ciana", "Jom", "Tete"),
                   idade = c(31L, 39L, 64L),
                   salario = c(4000, 6000, 6500))

nrow(dados) #retorna número de linhas do dataframe
ncol(dados) #retorna número de colunas do dataframe
dim(dados) #retorna número de linhas e colunas 

dados
```

# Condicionais

## Operadores lógicos

* Menor - " < "
* Maior - " > "
* Menor ou igual - " <= "
* Maior ou igual - " >= "
* Igual - " == " 
* Diferente - " != "
* Negação (not) - " ! " 

```{r}
 3 > 0
0 == 0
a == 1 
```

## If() 

if (condição) {

  #comandos executados quando TRUE

}

```{r}
a = 1 
b = 100
if(a < b) {
  print("A é menor que B")
}
```

## If else()

if (condição){
  #comandos executados quando TRUE
} else {
  #comandos executados quando FALSE 
}

```{r}
a = as.integer(readline("Digite um número para A: "))
b = as.integer(readline("Digite um número para B: "))

if(a<b){
  print("A é menor que B")
} else{
  print("A é maior que B")
}
```

## Ifelse()

ifelse(condição,"retorno se TRUE","retorno se FALSE ")

```{r}
a = as.integer(readline("Digite um número para A: "))
b = as.integer(readline("Digite um número para B: "))

ifelse(a>b,"A é maior que B", "A é menor que B")
```

### Desafio condicionais em R

> Crie um chatbot simples que pergunte ao usuário sua idade.
  * Caso sua idade esteja compreendida entre 18 anos ou menos, retorne: você é uma criança!
  * Caso sua idade esteja compreendida entre 19 e 50 anos, retorne: você é um adulto! 
  * Caso sua idade esteja compreendida entre 51 anos ou mais, retorne: você é um adulto experiente!
  
```{r}
 a = as.integer(readline("Qual a sua idade? "))

if(a <= 18){
  print("Você é uma criança!")
} else if ((18 < a && a <= 51)){
  print("Você é um adulto!")
} else {
  print("Você é um adulto experiente!")
}
  
 
```
  
# Laços de repetição (loops)

## While 

> Enquanto uma condição estiver sendo executada, este laço vai acontecer sempre

```{r}
#while sintaxe 
 #while(condicao){
#   comandos
# }

z <- 100
while(z <= 200){
  print(z)
  z <- z + 1
}

```

## For

> Para cada valor de x em uma lista (por exemplo), print x 

```{r}
# for sintaxe 
# for (x in y) {
    #comandos
#}

for (x in 1:100){
  print(x)
}
```

# Funções

> São blocos de código "encapsulados" os quais armazenam uma lista de
instruções. Posteriormente, utilizando o nome da função, você a chama
para execução inserindo alguns parâmetros, se necessário.

 > funções "R base" - são carregadas de forma nativa junto ao R como
 a função "mean()" que calcula a média, por exemplo, entre outras 
 diversas:
 
```{r}
# funções R Base
 x = c(1,2,3,4,5,6,7,8,9,10)

sd(x) # desvio padrão

mean(x) # média

head(iris) #primeiras linhas dataframe

tail(iris) #ultimas linhas dataframe 

file.choose() #abre pasta para caminho de arquivos

```


## Criação de funções

```{r}
porcentagem <- function(num,por){
  num <- as.integer(readline(prompt = "Digite o número para cálculo: "))
  por <- as.integer(readline(prompt = " Agora digite a porcentagem que
                             gostaria de descobrir deste número: "))
  return(num * por/100)
}
porcentagem()
```

# Pacotes

> São códigos prontos de terceiros, para solucionar problemas específicos
ao implementar novas funções ao codigo R. 

Instalando pacotes
```{r}
install.packages("ggplot2", dependencies = TRUE)

#carrega pacote para ser utilizado no código
library(ggplot2)
```

